【裁判字號】    99,消債抗,145
【裁判日期】    991112
【裁判案由】    更生事件
【裁判全文】
臺灣板橋地方法院民事裁定           99年度消債抗字第145號
抗  告  人  甲○○
上列抗告人因消費者債務條例事件，聲請保全處分，對於中華民
國99年10月5日本院99年度消債更字第268號裁定提起抗告，本院
裁定如下：
    主  文
抗告駁回。
抗告程序費用由抗告人負擔。
    理  由
一、抗告人於原審聲請及本院抗告意旨略以：抗告人所有台北縣
    板橋市○○路安樂巷44弄30號2樓房地（下稱系爭房地），
    現為本院97年度執字第98309號強制執行事件（下稱系爭執
    行事件）執行拍賣，抗告人乃於聲請更生程序中，聲請准予
    保全處分，詎於抗告人依原審裁定繳納系爭房地之鑑價費用
    後，原審仍裁定駁回保全處分之聲請，將使抗告人賴以居住
    之系爭房地遭受拍賣，顯有違法理，爰依法提起抗告等語。
二、按法院就更生或清算之聲請為裁定前，得因利害關係人之聲
    請或依職權，以裁定為下列保全處分：(一)債務人財產之保全
    處分；(二)債務人履行債務及債權人對於債務人行使債權之限
    制；(三)對於債務人財產強制執行程序之停止；(四)受益人或轉
    得人財產之保全處分；(五)其他必要之保全處分，消費者債務
    清理條例第19條第1項固定有明文，惟同條例第48條第2項及
    第68條前段亦有規定，法院裁定開始更生程序後，對於債務
    人不得開始或繼續訴訟及強制執行程序，但有擔保或有優先
    權之債權，不在此限；更生不影響有擔保或有優先權之債權
    人之權利；可見有擔保或有優先權之債權人就其債權之行使
    不因更生程序之開始而受影響，其債權既有擔保或優先權，
    本有優先受償之地位，是其於法院裁定開始更生前就該債權
    聲請強制執行，因不影響其他普通債權人之公平受償，與法
    院是否准許更生亦無必然關連，自無限制其權利行使之必要
    。
三、查系爭執行事件係抗告人之債權人國泰世華商業銀行股份有
    限公司（下稱國泰世華銀行）依本院97年度拍字第265號拍
    賣抵押物裁定聲請拍賣系爭房地，依上開說明，國泰世華銀
    行既為有抵押權擔保之債權人，其債權之行使自不受更生程
    序之影響，原審裁定駁回抗告人保全處分之聲請，並無不合
    。又原審裁定命抗告人繳納預估鑑價費用，係為委請專業人
    員鑑定系爭房屋現值，以查明抗告人有無不能清償債務或不
    能清償之虞情事，該鑑價費用為同條例第6條第3項所稱進行
    更生程序之必要費用，與是否准予保全處分並無關連，抗告
    人主張其已遵期繳納鑑價費用，原審仍裁定駁回保全處分之
    聲請，有違法理云云，顯無可取。從而，抗告論旨指摘原裁
    定不當，非有理由，應予駁回。
四、據上論結，本件抗告為無理由，爰裁定如主文。
中    華    民    國    99    年    11    月    12    日
              民事第二庭    審判長法  官  陳麗玲
                                  法  官  鍾啟煌
                                  法  官  連士綱
以上正本證明與原本相符
本裁定不得再抗告
中    華    民    國    99    年    11    月    12    日
                                  書記官  吳俞玲

司法院資訊處製作；財團法人民間司法改革基金會備份。
